臺中高等行政法院判決　　　　　　　　　　　　　　　九十年度訴字第一六○三號
　　　　　　　　　　　　　　　.
　　原　　　告　達信貨運有限公司
　　代　表　人　甲○○
　　訴訟代理人　乙○○會計師
　　代　表　人　丙○○
　　訴訟代理人　丁○○
右當事人間因營利事業所得稅事件，原告不服財政部中華民國九十年十月三日台財訴
字第○九○○○二四一三七號訴願決定，提起行政訴訟，本院判決如左︰
　　主  文
原告之訴駁回。
訴訟費用由原告負擔。
　　事  實
壹、事實概要：
　　緣原告民國八十六年度營利事業所得稅結算申報案，原列報營業收入淨額新台幣
    （以下同）七四、○○五、六三八元，全年所得額五二二、○八七元，經被告機
    關初查通知其提示帳證供核，原告因未能依限提示乃出具同意書同意按營利事業
    同業利潤標準（以下簡稱同業利潤標準）核定，被告機關初查乃依所得稅法第八
    十三條規定按汽車貨運業（行業代號六一一八─一一）淨利率百分之八核定其營
    業淨利為五、九二○、四五一元，並核定非營業收入二五九、八九六元；另非營
    業損失申報二、七八七、五五九元含利息支出一、○六八、八二八元及出售資產
    損失一、四六八、七二一元暨其他損失二五○、○一○元，經被告機關初查兩次
    通知其補提示利息支出憑證及八十六年度動產質押借款或動產融資租賃合約書暨
    利息支出計算表供核，原告逾期均未提示，被告機關乃予剔除利息支出一、○六
    八、八二八元及屬融資租賃性質之出售資產損失六七五、○○○元暨出售損失計
    算錯誤部分五三六元，核定非營業損失一、○四三、一九五元，全年所得額五、
    一三七、一五二元。原告不服主張已備妥帳證，請准予重新查核，申經復查結果
    ，未獲變更，原告仍表不服就非營業損失─出售資產損失項目，提起訴願，經財
    政部八十九年五月八日台財訴第0000000000號訴願決定將原處分撤銷
    ，著由被告機關另為處分，嗣經被告機關重行復查決定，仍維持原查核決定，原
    告猶不服，再就非營業損失─利息支出及出售資產損失項目，提起訴願，遭決定
    駁回，遂提起行政訴訟。
貳、兩造聲明：
  一、原告聲明求判決：
　　　訴願決定及原復查決定均撤銷。
　二、被告聲明求為判決：
      駁回原告之訴。
參、兩造之爭點：
  一、原告主張之理由：
（一）按「營利事業所得稅結算申報案件，納稅義務人未提示有關各種證明所得額之
      帳簿文據，經就營業收入淨額按同業利潤標準核定其所得額者，如有非營業收
      益或損失，應依法合併計課或核實減除。」又「營利事業出租資產，符合左列
      條件之一者，應採融資租賃：一、租賃期間屆滿時，租賃物所有權無條件移轉
      承租人。‧‧‧四、租賃開始時按各期租金及優惠承購價格計算之現值總額達
      租賃資產帳面價值百分之九十以上。營利事業採融資租賃方式出租資產者，應
      將每期之利息收入及手續費收入列帳，‧‧‧。」、「出售資產損失：一、資
      產之未折減餘額大於出售價格者，其差額得列為出售資產損失。」分別為營利
      事業所得稅查核準則第六條第二項、第三十六條之二第一、二項及第一百條第
      一款所規定。
（二）查原告八十六年度營利事業所得稅結算申報案件，被告機關通知查核時，因會
      計人員數次更異致部分帳冊憑證遍尋不著，無法依限提示，遭被告機關按同業
      利潤標準（行業代號六一一八─一一）之淨利率百分之八，核定營業淨利為五
      、九二○、四五一元，並核定非營業收入二五九、八九六元，非營業損失一、
      ○四三、一九五元（即利息支出○元、出售資產損失七九三、七二一元、其他
      損失二四九、四七四元），全年所得額五、一三七、一五二元。惟原告非營業
      損失原申報二、七八七、五五九元（即利息支出一、○六八、八二八元、出售
      資產損失一、四六八、七二一元、其他損失二五○、○一○元），被告機關僅
      核定一、○四三、一九五元。陳述如下：
  １、利息支出原申報一、○六八、八二八元，核定為零元部分：
（１）原告經營汽車貨運業，為營業所需以舊有車輛（如車號ＨＹ─８６１及ＪＦ─
      ０３５等車分別於民國八十三年及八十五年購入）或新購車輛設定抵押或以融
      資租賃方式向租賃公司辦理融資或向銀行貸款，所支付之利息應予認列。
（２）次按，「會計上重經濟實質而不重法律形式」、「租賃合約若性質上屬於分期
      付款之買賣，則雖然形式上為租賃，會計上仍應按買賣處理」、「租約是否在
      實質上屬於買賣，端視出租人是否已將租賃物之風險與報酬轉移給承租人」。
      民國八十七年元月發行，鄭丁旺先生所著之「中級會計學」第六版下冊第一三
      四頁亦有敘明。本件原告融資之契約，雖有「附條件買賣契約」、「汽車分期
      買賣契約」及「動產抵押契約」等多種，惟觀其契約內容，危險負擔均由原告
      承受以及各期給付現值總額均逾該車帳面價值百分之九十，符合營利事業所得
      稅查核准則第三十六條之二融資租賃之規定，並非分期付款購車，被告不查而
      核定剔除利息支出，顯然誤用法條。
（３）再者，被告主張原告未於復查時針對利息部分提出不服，與實情不符。蓋因原
      告當初提起復查時並未表明係針對何部分表示不服，原告之真意係表示不服原
      始核定通知書之全部；且利息支出部分，被告原有認列，惟於加總時漏列此部
      分未予扣除；被告既然已認列此部分，原告雖未注意加總時是否漏列計算利息
      ，然尚不足證明原告對該部分並無異議。況被告在訴願階段亦承認其繕打有錯
      誤，而利息支出部分於訴願階段被告重查時，雙方即對認列與否產生爭執，原
      告於訴願書中亦要求被告更正此部分。故被告主張原告針對利息部分未聲明不
      服云云，尚非屬實。另原告八十八年度類似本件案件，關於利息部分，被告仍
      予認列，此有核定通知書可佐。
  ２、出售資產損失部分：
      原告八十六年三月二十八日出售大貨車（ＨＸ─１８１）予國穎企業股份有限
      公司（以下簡稱國穎公司），數日後國穎公司於四月一日再轉售予嘉美汽車貨
      運股份有限公司（以下簡稱嘉美公司），原告依法開立統一發票予國穎公司，
      國穎公司再開立統一發票予嘉美公司，原告出售該車之價款為六○○、○○○
      元，國穎公司出售予嘉美公司價款為六三○、七○七元，出售日期接近價格亦
      相當，原告出售資產損失為六七五、○○○元，被告不予認定，實難甘服。
  二、被告主張之理由：
（一）按「稽徵機關進行調查或復查時，納稅義務人應提示有關各種證明所得額之帳
      簿、文據；其未提示者，稽徵機關得依查得之資料或同業利潤標準，核定其所
      得額。」「本法第八十三條所稱之帳簿文據，其關係所得額之一部或關係課稅
      年度中某一期間之所得額，而納稅義務人未能提示者，稽徵機關得就該部分依
      查得之資料或同業利潤標準核定其所得額。」「營利事業將財產出售再租回者
      ，出售時實際出售價格與財產未折減餘額之差額，應列為未實現出售損益，予
      以遞延以後年度，分別以租回之條件為融資租賃或營業租賃而調整折舊或租金
      支出。」「出售資產損失：一、資產之未折減餘額大於出售價格者，其差額得
      列為出售資產損失。」分別為所得稅法第八十三條第一項及同法施行細則第八
      十一條暨營利事業所得稅查核準則（以下簡稱查核準則）第三十六條之二第四
      項及第一百條第一款所規定。
（二）原告係從事汽車貨運業務，八十六年度營利事業所得稅申報營業收入淨額七四
      、○○五、六三八元，全年所得額五二二、○八七元，被告機關初查時通知原
      告提示帳簿文據供核，原告未能依限提示，並出具同意書，同意依所得稅法規
      定辦理，被告機關乃依首揭所得稅法第八十三條第一項規定按汽車貨運業（行
      業代號六一一八─一一）之同業利潤標準淨利率百分之八，核定營業淨利為五
      、九二○、四五一元，並核定非營業收入二五九、八九六元，另非營業損失申
      報二、七八七、五五九元含利息支出一、○六八、八二八元及出售資產損失一
      、四六八、七二一元暨其他損失二五○、○一○元，經被告機關初查兩次通知
      其補提示利息支出憑證及八十六年度動產質押借款或動產融資租賃合約書暨利
      息支出計算表供核，原告逾期均未提示，被告機關初查即予剔除利息支出一、
      ○六八、八二八元及屬融資租賃性質之出售資產損失六七五、○○○元暨出售
      損失計算錯誤部分五三六元，核定非營業損失一、○四三、一九五元，全年所
      得額五、一三七、一五二元。復查時原告亦未能提示相關帳證供核，致復查主
      張無從加以審核，是復查後維持原核定全年所得額為五、一三七、一五二元。
（三）有關出售資產損失六七五、○○○元部分，查原告於八十五年八月十三日與國
      穎公司訂約，向該公司抵押借款六四六、○二○元，並自八十五年七月二十日
      至八十七年五月二十日分十二期，每兩個月一期攤還五三、八三五元，並開立
      十二張票據抵押，惟原告卻於該借款尚有八十六年五月至八十七年五月計七期
      未到期前，於八十六年三月二十八日將該部貨車開立發票金額六○○、○○○
      元售予國穎公司，惟其實際售價究為若干，經被告機關以雙掛號函，請其提示
      攤還十二期借款及國穎公司支付車款六○○、○○○元之相關資料供核，有原
      告簽收之回執為憑，但原告迄未能提示足以證明其實際售價為六○○、○○○
      元之資料供核。又訴稱其將系爭大貨車出售於國穎公司，係因其尚欠國穎公司
      融資借款，以此抵償車款，惟查原告截至八十六年三月二十八日以系爭大貨車
      向國穎公司之融資借款，尚有八十六年五月至八十七年五月計七期金額三七六
      、八四五元未償還，且其於八十五年八月十三日係以車牌號碼ＨＸ─１８１及
      ＨＸ─１８８兩部大貨車向國穎公司抵押借款一、二九二、○四○元，則其截
      至八十六年三月二十八日尚欠國穎公司融資借款應為七五三、六九○元，與其
      開立統一發票金額六○○、○○○元並不相符，本案原告既無法提示足以證明
      其實際售價為六○○、○○○元之資料供核，被告機關重核仍維持原核定而否
      准認列系爭出售資產損失六七五、○○○元，核定本期非營業損失一、○四三
      、一九五元，於法並無不合，原告並無新事證仍執詞提起本訴訟，空言主張應
      予認列其出售資產損失所訴委無可採。
（四）另有關利息支出部分，依原告所訴其會計人員失察，致錯失復查時機，顯見原
      告並未就此部分申請復查，且其不服被告機關原復查決定亦僅就核定其出售資
      產損失六七五、○○○元部分提起訴願，是其提起本訴願主張應更正認列利息
      支出為一、○六八、八二八元乙節，核屬得否申請查對更正問題，尚非本案審
      究範圍。至原告訴稱被告機關原核定通知書核定其利息支出為一、○六八、八
      二八元，並非○元乙節，經查被告機關原核定通知書非營業損失及費用總額欄
      金額僅一、○四三、一九五元，即核定其出售資產損失七九三、一八五元、其
      他損失二五○、○一○元，該核定通知書利息支出欄雖為一、○六八、八二八
      元，惟係登打人員所誤載，被告機關計算其全年所得額時僅減列一、○四三、
      一九五元，又被告機關原復查決定時所填發之行政救濟應補退稅額通知書之利
      息支出原核定金額為零元，該通知書業經被告機關所屬台中縣分局於八十八年
      十一月十九日以中區國稅中縣徵第三二八○五號函併同復查後重新填發之繳款
      書函送原告在案，其所訴顯係卸責之詞，殊無足採。
（五）基上論結，原處分及所為復查、訴願決定並無違誤，請准如訴之聲明判決。
　　理  由
一、按「稽徵機關進行調查或復查時，納稅義務人應提示有關各種證明所得額之帳簿
    、文據；其未提示者，稽徵機關得依查得之資料或同業利潤標準，核定其所得額
    。」「本法第八十三條所稱之帳簿文據，其關係所得額之一部或關係課稅年度中
    某一期間之所得額，而納稅義務人未能提示者，稽徵機關得就該部分依查得之資
    料或同業利潤標準核定其所得額。」及「營利事業將財產出售再租回者，出售時
    實際出售價格與財產未折減餘額之差額，應列為未實現出售損益，予以遞延以後
    年度，分別以租回之條件為融資租賃或營業租賃而調整折舊或租金支出。」「出
    售資產損失：一、資產之未折減餘額大於出售價格者，其差額得列為出售資產損
    失。」分別為行為時所得稅法第八十三條第一項、同法施行細則第八十一條及營
    利事業所得稅查核準則（以下簡稱查核準則）第三十六條之二第四項、第一百條
    第一款所規定。
二、經查，本件原告於八十六年度營利事業所得稅，申報營業收入淨額七四、○○五
    、六三八元，全年所得額五二二、○八七元，被告機關初查通知原告提示帳證供
    核，原告未依限提示，並出具同意書，同意依所得稅法規定辦理。被告機關乃依
    所得稅法第八十三條第一項規定按汽車貨運業（行業代號六一一八─一一）之同
    業利潤標準淨利率百分之八，核定營業淨利為五、九二○、四五一元，並核定非
    營業收入二五九、八九六元；另非營業損失申報二、七八七、五五九元含利息支
    出一、○六八、八二八元與出售資產損失一、四六八、七二一元及其他損失二五
    ○、○一○元，經初查兩次通知其補提示利息支出憑證及八十六年度動產質押借
    款或動產融資租賃合約書暨利息支出計算表供核，原告逾期均未提示故被告於初
    查即予剔除利息支出一、○六八、八二八元及屬融資租賃性質之出售資產損失六
    七五、○○○元暨出售損失計算錯誤部分五三六元，核定非營業損失一、○四三
    、一九五元，全年所得額為五、一三七、一五二元。復查時雖經被告機關於八十
    八年九月十四日函請原告提示相關帳證供核，並經准予展延至八十八年十月八日
    辦理，取有原告簽收之回執為憑，惟原告迄未能提示供核，致復查主張無從加以
    審核，依首揭法條規定，原核定並無不合，遂駁回其復查申請。原告仍不服向財
    政部提起訴願，案經財政部台財訴第0000000000號訴願決定略以，本
    件系爭非營業損失，原告列報利息支出一、○六八、八二八元部分，被告機關初
    查時雖兩次通知原告提示八十六年度動產質押借款或動產融資租賃合約及利息支
    出計算表，復查時再次通知其提示相關帳證供核，有原告簽收之回執附卷可稽，
    原告均未提示，被告機關初查予以剔除利息支出一、○六八、八二八元，復查決
    定遞予維持，固非無據。惟出售資產損失部分，被告機關初查以原告出售運輸設
    備（ＨＸ─１８１）列報損失六七五、○○○元（出售金額 600,000元－未折減
    餘額1,275,000元= 675,000元），因開立發票之對象係租賃公司，應屬融資租賃
    性質為由，不予認列，復查決定遞予維持，經查原卷審查報告及復查決定，均未
    見指明剔除之法令依據，又如係依據首揭查核準則第三十六條之二第四項規定辦
    理，其是否符合該項售後租回規定，亦未見被告機關究明原告有無租回之情形。
    故此部分出售資產損失，被告機關僅以開立之對象係租賃公司，應屬融資租賃性
    質，及原告未提示帳證供核為由，逕予剔除，是否妥適，自不無重行斟酌之餘地
    ，爰將本件原處分撤銷，由被告機關另為適法之處分有案。嗣經被告機關重核復
    查決定以，為查明原告列報之系爭出售車牌號碼ＨＸ─１８１大貨車損失六七五
    、○○○元，究係買賣資產抑屬融資租賃性質之出售資產損失，曾於八十九年五
    月十七日以中區國稅法字第八九○○二六二七○雙掛號函，請原告提示八十六年
    度帳簿文據及系爭出售資產損失之相關資料供核，原告僅提示八十六年三月份銷
    貨發票存根乙本，且稱系爭大貨車確於八十六年三月出售予國穎公司（已更名為
    日盛國際租賃股份有限公司），再由國穎公司轉售予嘉美公司，惟國穎公司未辦
    理過戶登記而逕予過戶登記予嘉美公司。被告機關復以八十九年六月五日中區國
    稅法字第八九○○三一三○五號函，向國穎公司查明系爭事項之交易性質究屬買
    賣或動產質押，國穎公司復函僅檢附原告及嘉美公司，分別於八十五年八月十三
    日及八十六年四月二日，以系爭大貨車分別向該公司動產抵押借款六四六、○二
    ○元及三七六、八四五元之動產抵押契約書、銷貨發票、分期票據明細表供核。
    又據交通部公路局台中區監理所豐原監理站查復之系爭大貨車車籍歷史資料所載
    ，該部貨車確於八十六年四月八日過戶登記予嘉美公司，原告所稱該部貨車於八
    十六年三月出售予國穎公司，國穎公司未辦理過戶登記而逕予過戶登記予嘉美公
    司乙節，應屬可採，被告機關初查以原告與國穎公司雙方雖簽訂動產抵押契約書
    並互開統一發票，惟標的物並未移轉應屬融資租賃性質之交易，不予認列出售資
    產損失，尚有未洽。又本案依國穎公司提供之動產抵押契約書內容，原告係以系
    爭大貨車（ＨＸ─１８１）設定抵押權向國穎公司借款，其交易性質應屬融資借
    款尚非融資租賃性質，是其並無首揭查核準則第三十六條之二第四項規定，有關
    售後租回情形之適用。惟依國穎公司提供之原告以系爭大貨車向其動產抵押借款
    六四六、○二○元之動產抵押契約書資料，經查原告於八十五年八月十三日與國
    穎公司訂約，向該公司抵押借款六四六、○二○元，並自八十五年七月二十日至
    八十七年五月二十日分十二期，每兩個月一期攤還五三、八三五元，並開立十二
    張票據抵押，惟原告卻於該借款尚有八十六年五月至八十七年五月計七期未到期
    前，於八十六年三月二十八日將該部貨車開立發票金額六○○、○○○元售予國
    穎公司，是其實際售價究為若干，經以八十九年六月二十三日中區國稅法字第八
    九○○三四一四○雙掛號函，請原告提示攤還十二期借款及國穎公司支付車款六
    ○○、○○○元之相關資料供核，有原告簽收之回執為憑，原告迄未能提示足以
    證明其出售系爭貨車確有損失六七五、○○○元屬實之資料供核，被告機關否准
    認列系爭出售資產損失六七五、○○○元，核定本期非營業損失一、○四三、一
    九五元，於法並無不合等由，重核後仍予維持原核定。原告猶表不服，提出訴願
    主張略以：被告機關初查時，原告因會計人員屢次更異致部分帳冊憑證遍尋不著
    、因此遭原處分機關核定營業淨利為五、九二○、四五一元並核定非營業收入二
    五九、八九六元、另非營業損失核定一、○四三、一九五元全年所得額五、一三
    七、一五二元。然非營業損失原申報二、七八七、五五九元，被告機關僅認列一
    、○四三、一九五元（即利息支出○、出售資產損失七九三、一八五元、其他損
    失二五○、○一○元）、經會計人員比對原核定書、利息支出核定為一、○六八
    、八二八元、非所稱為○、顯有未合、加上歷任會計人員失察、致錯失復查時機
    ，因此補提相關帳證、更正非營業損失及費用核定總額為二、一一二、○二三元
    、認列利息支出為一、○六八、八二八元而非為○。另有關出售資產損失部分，
    訴稱系爭大貨車（ＨＸ─１８１）確實已出售，因國穎公司非運輸業因而轉售予
    嘉美公司，至於國穎公司應付之車款，因其尚欠國穎公司融資借款，因此抵償車
    款，惟被告機關以無法提供國穎公司支付車款證明，不予認列出售資產損失六七
    五、○○○元，仍維持原核定，實難甘服云云。經訴願決定機關以，經查有關出
    售資產損失六七五、○○○元部分，因原告於八十五年八月十三日以系爭車牌號
    碼ＨＸ─１８１大貨車與國穎公司訂立動產抵押契約書，向該公司抵押借款六四
    六、○二○元，並自八十五年七月二十日至八十七年五月二十日分十二期，每兩
    個月一期攤還五三、八三五元，並開立十二張票據擔保，惟原告卻於該借款尚有
    八十六年五月至八十七年五月計七期未到期前，即於八十六年三月二十八日開立
    統一發票金額六○○、○○○元，將該貨車售予國穎公司，惟其實際售價究為若
    干，經被告機關以雙掛號函請其提示攤還十二期借款及國穎公司支付車款六○○
    、○○○元之相關資料供核，有原告簽收之回執為憑，但原告迄未提示足以證明
    其實際售價為六○○、○○○元之資料供核，已如前述。又訴稱其將系爭大貨車
    出售於國穎公司，係因其尚欠該公司融資借款，以此抵償車價，惟查原告截至八
    ＋六年三月二十八日以系爭大貨車向國穎公司之融資借款，尚有八十六年五月至
    八十七年五月計七期金額三七六、八四五元未償還，且其於八十五年八月十三日
    係以車牌號碼ＨＸ─１８１及ＨＸ─１８８兩部大貨車向國穎公司抵押借款一、
    二九二、○四○元，則其截至八十六年三月二十八日尚欠該公司融資借款應為七
    五三、六九○元，與其開立統一發票金額六○○、○○○元並不相符，本案原告
    既無法提示足以證明其實際售價為六○○、○○○元之資料供核，被告機關重行
    核定仍維持原核定而否准認列系爭出售資產損失六七五、○○○元，核定本期非
    營業損失一、○四三、一九五元，於法並無不合，所訴委無可採。另有關利息支
    出部分，依原告所訴其會計人員失察，致錯失復查時機，顯見原告並未就此部分
    申請復查，且其不服被告機關原復查決定亦僅就核定其出售資產損失七九三、一
    八五元部分提起訴願，是其提起本訴願主張應更正認列利息支出為一、○六八、
    八三○元乙節，核屬得否申請查對更正問題，尚非本案審究範圍。至原告訴稱被
    告機關原核定通知書核定其利息支出為一、○六八、八二○元，並非○元乙節，
    經查被告機關原核定通知書非營業損失及費用總額欄金額僅一、○四三、一九五
    元，即核定其出售資產損失七九三、一八五元、其他損失二五○、○一○元，該
    核定通知書利息支出欄雖載為一、○六八、八二○元，惟據被告機關九十年四月
    二十三日中區國稅法字第○九○○○二二七六九號答辯函稱係登打人員所誤載，
    被告機關計算其全年所得額時僅減列一、○四三、一九五元；又被告機關原復查
    決定時所填發之行政救濟應補退稅額通知書之利息支出欄原核定金額為零元，該
    通知書業經被告機關所屬台中縣分局於八十八年十一月十九日以中區國稅中縣徵
    第三二八○五號函併同複查後重新填發之繳款書函送原告（見原處分卷第一九六
    及一九六之一、之二頁）在案，是其所訴顯係卸責之詞，殊無足採等語，予以駁
    回。
三、原告訴訟意旨雖執前詞，主張系爭利息支出一、○六八、八二八元及出售資產損
    失六七五、○○○元應予認列等語。惟查，原告申請復查時，其申請書固記載：
    「為本公司八十六年度營利事業所得稅結算申報案件，茲依據稅捐稽徵法第三十
    五條規定，提出復查申請。說明：申請人八十六年度營利事業所得稅申報案件，
    對貴局核定內容尚有不服，惟依查核準則第五十七條規定，其能補正提供相關資
    料證明者，經查核相符後應予查帳認定，故請貴局准予重新查核，以服民心」等
    語，然被告機關以前開復查決定（八十八年十一月十一日中區國稅法字第八八○
    ○六○一八五號）駁回原告申請時，已詳載：「本案初查經通知原告提示帳證供
    核，申請人未依限提示乃出具同意書，同意依前揭所得稅法第八十三條規定按同
    業利潤標準行業代號六一一八─一一淨利率百分之八核定營業淨利為五、九二○
    、四五一元，加計核定非營業收入二五九、八九六元減核定非營業損失一、○四
    三、一九五元核定全年所得額五、一三七、一五二元，申請人復查主張已備妥帳
    證請准予重新查核云云，‧‧‧，惟迄未能提示供核，致復查主張無從加以審核
    ，依前揭法條規定，原核定全年所得額五、一三七、一五二元並無不合，復查後
    應予維持。」等語，於送達該復查決定書時，並檢附行政救濟決定應補退稅額通
    知書併送原告（見原處分卷第一九六至二○五頁），該應補退稅額通知書之利息
    支出核定金額為「○」元（原處分卷第一九六頁），惟原告提起訴願時，其訴願
    書事實及理由欄二明確表示：「‧‧‧然有關非營業損失原申報二、七八七、五
    五九元，原處分機關僅認列一、○四三、一九五元（出售資產損失原申報一、四
    六八、七二一元，認列七九三、一八五元），顯屬未合。准此，敬祈鈞部恩准訴
    願人於補提帳證後能予以查核認定」等語（原處分卷二○九頁），顯見原告僅就
    被告核定其出售資產損失部分提起訴願。又有關出售資產損失部分，原告之主張
    既有前開被告復查及訴願決定所述不符之處，其復無法提示足以證明之資料供核
    ，被告否准系爭出售資產損失，訴願決定遞予維持，揆諸首揭規定並無不合。
四、綜上所述，本件復查及訴願決定均無違誤，原告之主張核無可採，其訴非有理由
    ，應予駁回。
據上論結，本件原告之訴為無理由，依行政訴訟法第一百九十五條第一項後段、第九
十八條第三項前段，判決如主文。
中　　華　　民　　國　　九十一　　　年　　　三　　　　月　　　六　　　　日
                 臺 中 高 等 行 政 法 院 第 一 庭
                                審 判 長 法  官　簡　朝　振
                                         法  官　林  秋  華
                                         法  官　胡　國　棟
右正本證明與原本無異。
如不服本判決，應於判決送達後二十日內向本院提出上訴書狀，其未表明上訴理由者
，應於提起上訴後二十日內向本院提出上訴理由書（須依對造人數附具繕本）；如於
本判決宣示或公告後送達前提起上訴者，應於判決送達後二十日內補提上訴理由書（
須附繕本）。未表明上訴理由者，逕以裁定駁回。
提起上訴應預繳送達用雙掛號郵票拾份（每份三十四元)。
中　　華　　民　　國　　九十一　　　年　　　三　　　　月　　　六　　　　日
　　　　　　　　　　　　　　　　　　　　 法院書記官　莊啟明
